【裁判字號】    98,易,627
【裁判日期】    980731
【裁判案由】    竊盜
【裁判全文】
臺灣板橋地方法院刑事判決               98年度易字第627號
公  訴  人  臺灣板橋地方法院檢察署檢察官
被      告  甲○○
上列被告因竊盜案件，經檢察官提起公訴（98年度毒偵字第290
號），本院判決如下：
    主  文
甲○○竊盜，累犯，處有期徒刑陸月，如易科罰金，以新臺幣壹
仟元折算壹日。又竊盜，累犯，處有期徒刑肆月，如易科罰金，
以新臺幣壹仟元折算壹日。應執行有期徒刑玖月，如易科罰金，
以新臺幣壹仟元折算壹日。
    事  實
一、甲○○前因偽造有價證券等案件，經法院分別論罪科刑，並
    由臺灣基隆地方法院以九十一年度聲字第五三０號裁定定應
    執行刑為有期徒刑五年確定，於民國九十四年四月二十二日
    縮短刑期假釋出獄付保護管束，刑期至九十五年七月十五日
    屆滿，其假釋未經撤銷，以已執行論。其另因詐欺案件，經
    臺灣基隆地方法院以九十六年度基簡字第一三四號判決判處
    有期徒刑三月，再由同院以九十六年度聲減字第六八號裁定
    減為有期徒刑一月又十五日確定，於九十六年七月十五日縮
    短刑期執行完畢，嗣再因詐欺案件，經臺灣基隆地方法院以
    九十六年度基簡字第九八八號判決判處罪刑並減刑為有期徒
    刑三月，於九十七年二月十二日縮短刑期執行完畢。詎猶不
    知悔改，其於九十七年十一月二十五日下午一時許，在臺北
    縣板橋市○○街一五六之一號之某中古車行內，發現一輛白
    色自用小客車（ＨＹＵＮＤＡＩ廠牌，１９９７年份，原車
    牌號碼為１４７６－ＲＨ號，車主登記為洪秀圓，由其夫乙
    ○○保管使用，因委託出售而停放於上開車行，並已將原車
    牌繳回監理機關）與其先前駕駛之車輛款式相同，竟意圖為
    自己不法之所有，利用車行老闆讓其察看車況及檢查引擎之
    機會，以自己之汽車鑰匙與上開車輛之鑰匙對調，再接續於
    翌日（即九十七年十一月二十六日）晚間十時許返回車行，
    趁無人注意之際，持前述鑰匙發動該車而竊取得手，旋即駕
    車離去。甲○○又意圖為自己不法之所有，於九十七年十一
    月二十七日某時，在臺北縣土城市○○街二十五號前，徒手
    取下顧楊懷所有、由丙○○管領之７Ｓ－１６６０號車牌二
    面，竊取得手後將之懸掛在前開白色自用小客車上。嗣於九
    十七年十二月十五日凌晨一時三十分許，甲○○駕駛上開懸
    掛７Ｓ－１６６０號車牌之白色自用小客車，行經國道一號
    高速公路一百三十四公里北向路段（屬苗栗縣公館鄉境內）
    時，因駕駛行為怪異，經警攔停盤查，發現車身與車牌登記
    之廠牌、顏色、排氣量均不相符，且皆已報案失竊，而查悉
    上情。
二、案經內政部警政署國道公路警察局第二警察隊報告臺灣板橋
    地方法院檢察署檢察官偵查起訴。
    理  由
一、上揭犯罪事實，業據被告甲○○於警詢、偵查及本院審理時
    均自白不諱，核與證人即被害人乙○○、丙○○於警詢中指
    述之情節相符，並有贓物認領保管單二紙、失車案件基本資
    料二份及贓物照片八張（見偵查卷第十四頁、第十七頁、第
    二十七頁至第三十一頁、第四十二頁至第四十八之一頁）在
    卷可稽，足認被告之自白與事實相符。從而本案事證明確，
    被告犯行堪予認定。
二、核被告二次所為，均係犯刑法第三百二十條第一項之竊盜罪
    。被告前因偽造有價證券等案件，經法院分別論罪科刑，並
    由臺灣基隆地方法院以九十一年度聲字第五三０號裁定定應
    執行刑為有期徒刑五年確定，於九十四年四月二十二日縮短
    刑期假釋出獄付保護管束，刑期至九十五年七月十五日屆滿
    ，其假釋未經撤銷，以已執行論；其另因詐欺案件，經臺灣
    基隆地方法院以九十六年度基簡字第一三四號判決判處有期
    徒刑三月，再由同院以九十六年度聲減字第六八號裁定減為
    有期徒刑一月又十五日確定，於九十六年七月十五日縮短刑
    期執行完畢；再因詐欺案件，經臺灣基隆地方法院以九十六
    年度基簡字第九八八號判決判處罪刑並減刑為有期徒刑三月
    ，於九十七年二月十二日縮短刑期執行完畢之事實，有臺灣
    高等法院被告前案紀錄表一份在卷可考，其受有期徒刑之執
    行完畢，五年內故意再犯本件有期徒刑以上之二罪，均為累
    犯，皆應依法加重其刑。被告所犯上開二罪，犯意各別，行
    為互殊，應分論併罰。爰審酌被告素行非端，其身強體健，
    竟不思正途賺取所需，所為有害社會治安，惟坦承犯行之犯
    後態度，暨其犯罪之動機、目的、竊得之財物價值等一切情
    狀，分別量處如主文所示之刑，均諭知易科罰金之折算標準
    ，復定其應執行刑及諭知易科罰金之折算標準（司法院大法
    官會議釋字第六六二號解釋意旨參照）。
據上論斷，應依刑事訴訟法第二百九十九條第一項前段，刑法第
三百二十條第一項、第四十七條第一項、第五十一條第五款、第
四十一條第一項前段，刑法施行法第一條之一，判決如主文。
本案經檢察官林珮菁到庭執行職務。
中    華    民    國    98    年    7     月    31    日
                  刑事第三庭  法  官  劉元斐
上列正本證明與原本無異。
如不服本判決，應於判決送達後10日內敘明上訴理由，向本院提
出上訴狀 (應附繕本) ，上訴於臺灣高等法院。其未敘述上訴理
由者，應於上訴期間屆滿後20日內向本院補提理由書「切勿逕送
上級法院」。
                              書記官  張懿端
中    華    民    國    98    年    7     月    31    日
附錄本案論罪科刑法條全文：
刑法第三百二十條
意圖為自己或第三人不法之所有，而竊取他人之動產者，為竊盜
罪，處五年以下有期徒刑、拘役或五百元以下罰金。
意圖為自己或第三人不法之利益，而竊佔他人之不動產者，依前
項之規定處斷。
前二項之未遂犯罰之


司法院資訊處製作；財團法人民間司法改革基金會備份。
